【裁判字號】    92,訴,822
【裁判日期】    920930
【裁判案由】    毒品危害防制條例
【裁判全文】
臺灣彰化地方法院刑事判決                          九十二年度訴字第八二二號
    公  訴  人  臺灣彰化地方法院檢察署檢察官
    被      告  甲○○
右列被告因違反毒品危害防制條例案件，經檢察官提起公訴（九十二年度毒偵字第八
００、一三０五號），及移
審判程序判決如左：
    主  文
甲○○連續施用第一級毒品，累犯，處有期徒刑拾壹月；扣案之注射針筒壹支，沒收
。又施用第二級毒品，累犯，處有期徒刑陸月。應執行有期徒刑壹年肆月；扣案之注
射針筒壹支，沒收。
    事  實
一、甲○○曾因施用第一、二級毒品案件，經本院先後判處有期徒刑七月（施用第一
    級毒品部分）、有期徒刑六月，並諭知易科罰金之折算標準（施用第二級毒品部
    分），其後二罪定應執行有期徒刑十一月確定，並於民國九十一年三月二十五日
    縮短刑期執行完畢（起訴書誤植為九十一年四月五日執行完畢）。又前因二次施
    用毒品案件，經先後送觀察、勒戒後，均認無繼續施用毒品之傾向，由臺灣臺中
    地方法院檢察署檢察官及臺灣彰化地方法院檢察署檢察官各於八十七年八月六日
    、八十七年九月二十一日，分別以八十七年度偵字第一五二七○號及八十七年度
    偵字第七四八七號為不起訴處分確定；再因施用第一、二級毒品案件，經送強制
    戒治，並由本院先後於八十七年十二月二十一日、八十八年八月十二日，分別以
    八十七年度訴字第九一六號、八十八年度訴更字第一號判處有期徒刑七月、六月
    （得易科罰金），其後並定應執行有期徒刑十一月確定。詎猶不知悔改，復基於
    施用海洛因之概括犯意，自九十二年三月初起，至九十二年五月五日止，在彰化
    縣鹿港鎮○○里○○街二十號住處，以將海洛因摻入香煙點燃吸食，及以注射針
    筒注射之方式，連續施用第一級毒品海洛因多次；另基於施用甲基安非他命之犯
    意，於九十二年三月十日，在彰化縣鹿港鎮○○里○○街二十號住處，以將甲基
    安非他命置放於玻璃球內，再加熱吸食其煙之方式，施用第二級毒品甲基安非他
    命一次。嗣先於九十二年三月十三日十五時三十分許，在彰化縣鹿港鎮○○路與
    大明街口，為警查獲，並扣得其所有供施毒用之注射海洛因針筒一支；復於九十
    二年五月七日零時許，因另涉竊盜案，經其同意而採其尿液送檢驗結果，呈嗎啡
    陽性反應，而查悉上情。
二、案經彰化縣警察局鹿港分局先後報請臺灣彰化地方法院檢察署檢察官偵查起訴及
    併案審理。
    理  由
一、右開事實，業據被告甲○○於本院審理時坦承不諱，並有供其施用海洛因所用之
    注射針筒一支扣案可資佐證，且被告於九十二年三月十三日、九十二年五月七日
    先後為警查獲時，經警採其尿液送檢驗或覆驗結果，前者於覆驗時確呈鴉片類及
    安非他命類之陽性反應，後者於初驗時即呈嗎啡陽性反應，有檢驗尿液代號與真
    實姓名對照認證單二份、詮昕科技股份有限公司濫用藥物尿液檢驗報告、彰化縣
    衛生局煙毒尿液檢驗成績書各一份附卷可憑。又被告前因施用毒品案件，經先後
    送觀察、勒戒後，均認無繼續施用毒品之傾向，由臺灣臺中地方法院檢察署檢察
    官及臺灣彰化地方法院檢察署檢察官各於八十七年八月六日、八十七年九月二十
    一日，分別以八十七年度偵字第一五二七○號及八十七年度偵字第七四八七號為
    不起訴處分確定；再因施用第一、二級毒品案件，經送強制戒治，並由本院先後
  於八十七年十二月二十一日、八十八年八月十二日，分別以八十七年度訴字第九
    一六號、八十八年度訴更字第一號判處有期徒刑七月、六月（得易科罰金），其
    後並定應執行有期徒刑十一月確定，有臺灣彰化地方法院檢察署刑案資料查註紀
    錄表、臺灣高等法院被告全國前案紀錄表及上開不起訴處分書、判決書附卷可據
    。綜上所述，本件事證明確，被告右揭犯行，洵堪認定，應予依法論科。
二、核被告所為，係犯毒品危害防制條例第十條第一項之施用第一級毒品罪及同條例
    第十條第二項之施用第二級毒品罪。公訴人雖僅就被告於九十二年三月十三日或
    前三日內之某時點，施用第一級毒品一次之犯行提起公訴，未論及被告其餘多次
    施用第一級毒品之犯行，然檢察官就犯罪事實一部起訴者，其效力及於全部，本
    件上開其餘多次施用第一級毒品犯行與公訴人起訴書所載經論罪部分之犯罪事實
    具有連續犯之裁判上一罪關係，應為起訴效力所及，本院自應併予審究。被告供
    施用而分別持有第一、二級毒品之低度行為，應為施用第一、二級毒品之高度行
    為所吸收，不另論罪。被告先後多次施用第一級毒品犯行，時間緊接，所犯構成
    要件相同，顯係基於概括之犯意反覆為之，為連續犯，應依刑法第五十六條之規
    定，以一罪論，並加重其刑。被告施用第一級毒品與施用第二級毒品犯行，犯意
    各別，行為互殊，犯罪構成要件不同，應予分論併罰。又被告前曾因施用第一、
    二級毒品案件，經本院先後判處有期徒刑七月、有期徒刑六月（得易科罰金），
    其後二罪定應執行有期徒刑十一月確定，並於九十一年三月二十五日縮短刑期執
    行完畢，此有臺灣彰化地方法院檢察署刑案資料查註紀錄表、臺灣高等法院被告
    全國前案紀錄表在卷可稽，其於五年內再犯有期徒刑以上之前揭施用第一、二級
    毒品罪，應分依刑法第四十七條之規定論以累犯，並遞加重其刑（施用第一級毒
    品部分）及加重其刑（施用第二級毒品部分）。爰審酌被告犯罪之動機、目的、
    施用毒品係自戕身心，且前業因施用毒品，經送觀察、勒戒及強制戒治後，猶不
    知悔改，竟又再度施用第一、二級毒品，顯乏禁絕毒害之決心，惟其犯後坦承犯
    行、態度尚稱良好等一切情狀，分別量處如主文所示之刑，並定其應執行之刑，
    以示懲儆。另扣案之注射針筒一支，係被告所有供其施用毒品海洛因所用之工具
    ，已據被告於本院審理時供明無誤，爰依刑法第三十八條第一項第二款之規定，
併予宣告沒收。
據上論斷，應依刑事訴訟法第二百七十三條之一第一項、第二百九十九條第一項前段
，毒品危害防制條例第十條第一項、第二項，刑法第十一條前段、第五十六條、第四
十七條、第五十一條第五款、第三十八條第一項第二款，判決如主文。
本案經檢察官陳德芳到庭執行職務。
中      華      民      國    九十二    年      九      月     三十     日
                                臺灣彰化地方法院刑事第三庭
                                    法      官  李  進  清
右正本證明與原本無異。
如不服本判決，應於判決送達後十日內向本院提出上訴狀( 須附繕本 )。
                                    法院書記官  張  木  松
中      華      民      國    九十二    年      十      月       二     日
毒品危害防制條例第十條
施用第一級毒品者，處六月以上五年以下有期徒刑。
施用第二級毒品者，處三年以下有期徒刑。


司法院資訊處製作；財團法人民間司法改革基金會備份。
